【裁判字號】    97,再易,46
【裁判日期】    970919
【裁判案由】    損害賠償
【裁判全文】
臺灣高等法院臺中分院民事裁定  97年度再易字第46號
再 審原 告  乙  ○
即再審聲請人
再 審被 告  甲○○
即再審聲請人
上當事人間因侵權行為損害賠償事件，再審原告對於民國81年7
月20日本院80年度訴字第76號確定判決提起再審之訴，及民國97
年7月10日本院97年度再易32號確定裁定，聲請再審，本院裁定
如下：
      主    文
再審之訴及再審之聲請均駁回。
再審訴訟及聲請費用由再審原告負擔。
      理      由
一、按提起民事再審之訴，應自判決確定時起三十日之不變期間
    內為之，但再審之理由知悉在後者，自知悉時起算。民事訴
    訟法第五百條第一項、第二項定有明文。本件再審原告對本
    院八十年度訴字第七十六號確定判決，提起再審之訴，惟本
    院八十年度訴字第七十六號判決於民國（下同）八十一年十
    一月二十四日送達，再審之不變期間自送達之翌日起算，扣
    除法定在途期間，業已屆滿，再審原告遲至九十七年八月十
    五日始提起再審之訴，顯逾上述不變期間，是其提起再審之
    訴自不合法。
二、又對於確定裁定聲請再審，應依民事訴訟法第五百零七條準
    用第五百零一條第一項第四款規定表明再審理由，此為必須
    具備之程式。茲所謂表明再審理由，必須敘明確定判決有何
    合於法定再審事由之具體情事而言。倘僅泛言有何條款之再
    審事由，而無具體情形者，仍難謂已合法表明再審理由，最
    高法院六十一年度台再字第一三七號、七十年度台再字第三
    十五號判例參照。查再審原告主張本件有民事訴訟法第四百
    九十六條第一項第七款至十三款之再審事由，惟並未提出具
    體情形，自難已合法表明再審理由。至再審原告主張原確定
    裁定有民事訴訟法第四百九十六條第一項第七款規定「參與
    裁判之法官關於該訴訟違背職務犯刑事上之罪者，或關於該
    訴訟違背職務受懲戒處分，足以影響原判決者」之再審事由
    ，並提司法院行政訴訟及懲戒廳九十七年一月十八日函一份
    為據（見本院卷第二十二頁）。惟查該函僅係檢送再審原告
    所提九十七年一月十日「行政訴訟提出檢具事證聲請准予再
    審」狀暨附件予最高行政法院，與再審聲請人所指參與裁判
    之法官關於該訴訟違背職務犯刑事上之罪者，或關於該訴訟
    違背職務受懲戒處分，足以影響原判決者無涉，從而實難認
    確定裁定有本款再審事由。是依上開說明，顯難認再審之聲
    請為合法，應予駁回其再審之聲請。
三、據上論結，本件再審之訴及再審聲請，均不合法，依民事訴
    訟法第五百條、第五百零二條第一項、第五百零七條、第九
    十五條、第七十八條，裁定如主文。
中    華    民    國    97    年    9     月    19    日
                  民事第六庭    審判長法  官  陳賢慧
                                      法  官  吳惠郁
                                      法  官  盧江陽
以上正本係照原本作成。
不得抗告。
                                      書記官  陳玫伶
中    華    民    國    97    年    9     月    19    日
                                                      Ｍ


司法院資訊處製作；財團法人民間司法改革基金會備份。
